【裁判字號】    95,訴,204
【裁判日期】    950306
【裁判案由】    常業詐欺等
【裁判全文】
臺灣臺中地方法院刑事判決               95年度訴字第204號
公  訴  人  臺灣臺中地方法院檢察署檢察官
被      告  甲○○
                      (
            子○○
上  二  人
選任辯護人  趙建興律師
被      告  乙○○
                      (
            丁○○
                      號(
            癸○○
                      )
上列被告等因常業詐欺等案件，經檢察官提起公訴（94年度偵字
第18899號），本院判決如下：
    主    文
甲○○共同以犯意圖為自己不法之所有，以詐術使人將本人之物
交付之罪為常業，處有期徒刑貳年，扣案附表肆所示之物均沒收
；又共同連續意圖為自己不法之所有，以恐嚇使人將本人之物交
付，處有期徒刑貳年貳月，扣案附表肆所示之物均沒收。應執行
有期徒刑肆年，扣案附表肆所示之物均沒收。
子○○共同連續意圖為自己不法之所有，以詐術使人將本人之物
交付，處有期徒刑捌月，扣案附表肆所示之物均沒收；又共同連
續意圖為自己不法之所有，以恐嚇使人將本人之物交付，處有期
徒刑捌月，扣案附表肆所示之物均沒收。應執行有期徒刑壹年貳
月，扣案附表肆所示之物均沒收。
乙○○共同以犯意圖為自己不法之所有，以詐術使人將本人之物
交付之罪為常業，處有期徒刑壹年，扣案附表肆所示之物均沒收
；又共同意圖為自己不法之所有，以恐嚇使人將本人之物交付，
處有期徒刑拾月，扣案附表肆所示之物均沒收。應執行有期徒刑
壹年捌月，扣案附表肆所示之物均沒收。
丁○○共同意圖為自己不法之所有，以恐嚇使人將本人之物交
付，處有期徒刑壹年，扣案附表肆所示之物均沒收。
癸○○共同意圖為自己不法之所有，以恐嚇使人將本人之物交
付，處有期徒刑捌月，扣案附表肆所示之物均沒收。
丁○○、癸○○被訴常業詐欺部分無罪。
    事    實
一、甲○○與真實姓名年籍不詳綽號「阿木」、「阿正」之成年
    人等人共組兩岸詐欺及恐嚇取財集團，由該詐欺及恐嚇取財
    集團成員利用打電話告知中獎等傳遞不實訊息之方式，使莊
    耀閣、戊○○等人均陷於錯誤，均匯款至其所指定之帳戶內
    （詳如附表壹所示）。另透過詐欺及恐嚇取財集團成員利用
    網路開設色情聊天室之方式，使辛○○上網進入該聊天室要
    約小姐發生一夜情，該集團成員再藉口為怕警察釣魚，要求
    辛○○依指示操作提款機以確認辛○○是否具有警察身分，
    又藉口辛○○亂按提款機，而破壞渠等之電腦系統，恐嚇辛○○，使辛○○心生畏懼，匯款至其指定之帳戶內。另利用
    打電話告知被害人家人遭綁之方式，恐嚇庚○○、丙○○等
    人，使被害人均心生畏懼，均匯款至其指定之帳戶內（詳如
    附表貳所示）。並由甲○○基於意圖為自己不法之所有常業
    詐欺及恐嚇取財之概括犯意，先後於民國九十四年五月間與
    有普通詐欺及恐嚇取財概括犯意聯絡之子○○；於九十四年
    九月九日起至十月十日止，夥同與之有恐嚇取財犯意聯絡之
    丁○○、癸○○；另於九十四年十一月一日起夥同具有常業
    詐欺、恐嚇取財犯意聯絡之乙○○：由甲○○與詐欺及恐嚇
    取財集團成員「阿木」、「阿正」聯繫，透過「阿木」、「
    阿正」將存摺、印章及提款卡藉由遊覽車寄送至遊覽車站，
    甲○○再至遊覽車站領取存摺、印章及提款卡，將提款卡分
    別交予乙○○、丁○○。嗣甲○○先接受犯罪集團成員「阿
    木」、「阿正」電話通知領款後，再以電話通知乙○○、丁○○，由甲○○駕駛車牌號碼一四０一─ＭＺ號自用小客車
    搭載乙○○，或由乙○○獨自騎乘車牌號碼ＱＡＡ－三八０
    號輕型機車，及由丁○○獨自騎乘機車，至金融機構之自動
    櫃員機測試提款卡及提領現金。而子○○期間亦持甲○○交
    付之提款卡測試提款卡及提領現金。每日提領款項約新臺幣
    （下同）數萬元至百萬元不等（俗稱「車手」）。待乙○○
    、丁○○及子○○領得現金後，隨即將各自所領得之現金交
    予甲○○，再由甲○○及癸○○將現金匯入「阿木」、「阿
    正」所指定之帳戶內，癸○○共為甲○○匯款三次，代價為
    每月可得二千元，而甲○○、乙○○及丁○○從事提領現金
    之行為，每月可分別可得十八萬元、三萬元及二萬五千元之
    報酬，且甲○○、乙○○以所得報酬作為維持生活所須之用
    。嗣經警先於九十四年十一月十五日上午十一時許，在桃園
    縣中壢市○○○路○段文化新村十九號前查獲甲○○、乙○○，並扣得附表肆一所示之物品及現金二十四萬四千五百元
    。並持於同日上午十二時十分許，在桃園縣中壢市○○○路
    ○段文化新村十九號三樓查獲丁○○、癸○○，並扣得附表
    肆二所示之物品，及丁○○持用之摩托羅拉牌手機一支（門
    號：0000000000號）、癸○○持用之諾基亞牌手機一支（門
    號：0000000000號），再於同日下午二時許，在桃園縣中壢
    市○○路○段二八０號查獲子○○，並扣得附表參三等物品
    及郵政國內匯款執據一張、甲○○持用之諾基亞牌手機一支
    （門號：000000 0000號）、子○○持用之諾基亞牌手機一
    支（門號：000000 0000號）。
二、案經臺中市警察局第一分局報告臺灣臺中地方法院檢署檢察
    官偵查起訴。
      理    由
甲、有罪部分：
一、訊據被告甲○○、乙○○、丁○○對於上揭持提款卡提領款
    項且可分得報酬，而被告甲○○、乙○○並並知悉領取之款
    項係被害人遭詐騙匯入之事實均坦承不諱；另被告癸○○對
    受被告甲○○指示匯款之事實坦承不諱；被告子○○固坦承
    對於有於九十四年五月以後依被告甲○○指示以提款卡提款
    轉帳，且知悉係詐騙之款項之事實。惟被告甲○○、子○○
    、乙○○、丁○○、癸○○均辯以不知所提領之款項係被害
    人遭恐嚇取財所匯入之款項云云。被告甲○○辯稱：被告癸○○、子○○二人沒有幫其工作，只是曾經臨時拜託渠等二
    人幫忙，其請被告癸○○幫忙匯款，有匯到老闆指定的帳戶
    ，但是很少，其一個月給被告癸○○二千元，其有請被告子
    ○○幫忙領錢，但是並不知道領的是什麼錢，且領不會超過
    五次，其知道錢是用騙的，但是不知道是恐嚇云云。被告子
    ○○辯稱：被告甲○○有委請其用提款卡提款，也有用提款
    機轉帳過，錢的來源原先不知道，是後來才知道的，之前被
    告甲○○都告訴其說這是貨款，暑假快結束其回家才知道，
    其有勸過被告甲○○不要做，但其知道後還有再幫甲○○提
    款及轉帳，瞭解這是詐騙取得的款項，都是被告甲○○請其
    提款轉帳，其他人沒有，其不知道提款卡是何人所有，完全
    不知道那是何人的卡片，其幫忙領錢的時候，沒有問是什麼
    錢，被告甲○○也沒有特別說那是什麼錢，一個月大約領二
    、三次，是從九十四年五月過後開始幫被告甲○○提領，最
    後一次是在被查獲前一天晚上等語。被告乙○○辯稱：其從
    九十四年十一月初剛退伍，知道有簡單的工作，一個月可以
    有三萬元收入，被告甲○○向其表示有這個工作，其大約領
    了二十幾次，總共提領金額忘記了，領到之後錢都是交給被
    告甲○○，薪水一個月三萬元，被告甲○○會交付，其都是
    用提款卡提領，也知道提款卡是別人的，因為是其工作，所
    以就去領，其不知道是用恐嚇，但知道是用騙的，其會繼續
    做是因為捨不得薪水，因為當時剛退伍沒有工作云云。被告
    丁○○辯稱：其有去提款，從九十四年九月九日，是被告甲○○找其去做的，當時被告甲○○表示一個月給我二萬五千
    元，用提款卡去領錢，沒有用存摺，領的次數忘記了，總共
    提領金額不記得了，領到的錢都交給被告甲○○，薪水也是
    被告甲○○交付，當時是因為家裡經濟不好，去提領有薪水
    ，提款卡是何人的其不知道，其不知道錢的來源，其承認有
    提款，知道有詐欺，但不知道有恐嚇云云。被告癸○○辯稱
    ：其不知道有恐嚇之犯行，其與被告丁○○認識不久，是男
    女朋友，其並沒有提款，只是被告丁○○不會匯款，會叫其
    幫他匯錢，至於是從哪個帳戶匯到哪個帳戶並不清楚，也不
    知道是否是被告丁○○的帳戶，其並未幫被告甲○○匯款，
    至於被告丁○○有無幫被告甲○○提款、匯款，其均不知道
    云云。經查：
  (一)被害人莊耀閣、戊○○均係遭如附表壹所示之方式詐騙匯款
    之事實，業據證人即被害人莊耀閣、戊○○等人於警詢時證
    述明確，另被害人辛○○、庚○○、丙○○等人均係遭如附
    表貳所示方式恐嚇，亦證人即被害人辛○○、庚○○、丙○○等人於警詢時證述明確，並有被害人莊耀閣提出之臺南區
    中小企業銀行國內匯款申請書及存摺影本一張、被害人戊○○提出之臺灣土地銀行存摺類存款憑條、華南商業銀行匯款
    回條聯、合作金庫銀行存款憑條、臺灣中小企業銀行存款憑
    條、華南商業銀行全行通收存款憑條副根、萬泰商業銀行存
    款憑條影本各一張、郵政國內匯款執據影本三張、被害人庚○○提出之郵政國內匯款單影本一張、被害人丙○○提出之
    郵政國內匯款單一張可憑。而上開被害人經對方指定匯款帳
    戶資料分別為被告等人持有查獲，有如附表參所示之存摺、
    印章、提款卡、交易明細表、身分證影本、帳冊、信封、塑
    膠分裝盒等物扣案可證。並有自被告甲○○駕駛車號碼一四
    ０一－ＭＺ號自小客車上扣得領取款項二十四萬四千五百元
    可資佐參。
  (二)另被告子○○辯以：其係九十四年五月過後開始幫被告甲○○提領款項，其以為甲○○從事化妝品業，其係於九十四年
    暑假過後，才知道甲○○從事幫詐欺集團提領金額之事，其
    曾幫甲○○持別人的金融卡去提領現金不超過十次，可能是
    五、六次，甲○○說那是客戶匯錢進來，老闆要他去領錢，
    其不知道那個錢是不乾淨的錢，其知悉被告甲○○從事幫詐
    欺集團領款工作後，有說很危險又那麼黑，為什麼不告訴伊
    ，找正當工作做就好了置辯。又被告甲○○雖於偵查中具結
    證稱：被告子○○後來知道其是幫詐欺集團提款，有告訴其
    不要從事此行為，被告子○○知悉此事是在為警查獲前云云
    ，復於本院羈押訊問時供稱：被告子○○沒有幫其匯款，但
    有幫其提款，她不知道那是什麼錢，不知道是詐騙的錢云云
    ；又於本院審理中具結證稱：其有請被告子○○幫忙提款約
    四至六次，但被告子○○不知道其從事領款工作，十月前其
    跟被告子○○說是在從事化妝品的工作，十月十日前，其有
    請被告子○○幫忙提款，但其告訴她那是貨款，故被告子○○不知情，其都是晚上十二點以後，因為很累才請被告子○○幫忙領款，一次只拿一張提款卡，且提領之金額不超過五
    萬元，都是零頭，其有跟被告子○○解釋那麼多不同的卡片
    ，是老闆拿給伊的，是進貨款項，其亦有叫被告子○○拿提
    款卡試卡一次，但沒有告訴她為何要這樣做，被告子○○係
    於九十四年十一月最後一次幫其領款時，才知道其從事領款
    工作云云。惟被告乙○○於偵查中供稱：其與被告甲○○、
    丁○○、癸○○、子○○都知道所領的錢是詐欺集團騙被害
    人的錢等語：復於本院羈押訊問時供稱：人手不夠的時候，
    被告甲○○會請被告子○○幫忙領款，其有聽過，當時其在
    車上，有一些款項已經匯進去帳戶的卡片放在家中，被告甲○○就打電話回去請子○○幫忙領，只有一次等語。而被告
    丁○○於警詢時供稱：被告子○○有去領錢；復於本院羈押
    訊問時供稱：被告子○○有幫被告甲○○領過錢。另被告癸○○於偵查中供稱：除了其與被告丁○○、甲○○外，甲○○的太太即被告子○○也有一同領錢等語；復於偵查中具結
    證稱：被告子○○有參與提領他人帳戶存款的工作，有拿他
    人的提款卡去領錢、匯錢等語。再被告甲○○於警詢時供稱
    ：其不常叫被告子○○提領人頭帳戶內的現金，一個月只有
    一、兩次，其有叫被告乙○○把錢拿上去其家給老婆子○○
    ，然後拿去我放錢的抽屜裡，其亦有叫被告子○○拿人頭帳
    戶的提款卡去領錢或試卡等語；復於偵查中具結證稱：被告
    子○○有持不認識之人的提款卡提領不認識人之存款，她是
    聽其的指示，那提款卡不是其所有的，被告子○○亦知悉其
    所提領之錢是持不認識之人之提款卡提領不認識之人的存款
    等語。足見被告子○○確有持他人提款卡提款之事實。而被
    告子○○於警詢時供稱：其有時會幫忙被告甲○○算提領回
    來的金錢，渠等只負責領錢等語；於偵查中供稱：其從九十
    四年四、五月起，中間有空一段時間，十一月再開始至查獲
    止，每次約領二、三萬元，最多曾領十萬元，其知道所領的
    錢是詐騙集團騙被害人的錢，而其係於九十四年四、五月，
    才知道甲○○幫犯罪集團領錢等語。據上所述，被告子○○
    所辯不知情等語，顯係飾詞卸責之詞，而證人甲○○於本院
    審理中證述亦係迴護之詞，不足採信。
  (三)被告癸○○雖否認有參與詐欺或恐嚇之犯行，辯以：其有匯
    款給不知名的人，只給其現金及帳號，其不認識匯款條上的
    人，也不知道那些錢是從哪裡來的，甲○○第一次叫其匯錢
    的時候說是要匯給他母親，其認為都是匯給他家裡的人，其
    沒有去被告甲○○家，也不知道所得之錢是如何來的，九月
    中旬是被告丁○○叫其收好卡片，才知道被告丁○○是從事
    詐欺工作，後來其叫被告丁○○不要做，其懷疑被告丁○○
    幫詐欺集團領錢，其不知道那是詐欺集團的錢云云置辯，而
    被告甲○○於本院審理中以證人身分具結證稱：被告癸○○
    有幫其匯款，但是癸○○不知道是要匯給詐欺集團，總共匯
    款三、四次，她有考慮一下再答應，其只是請被告癸○○幫
    其匯款，癸○○也沒有問其為何要匯款給這個人，後來其沒
    有拿錢給癸○○，因為當時其請被告丁○○試卡片，但沒有
    去試就自己說ＯＫ，後來提款的時候才發現帳戶被凍結，所
    以這筆錢其等要負責，被告丁○○要賠十幾萬元，所以其就
    將那二千元直接扣除，沒有給被告丁○○云云；被告丁○○
    亦於本院審理中以證人身分具結證稱：被告甲○○有叫癸○○匯錢給他母親，有一、二次云云；被告丁○○復於本院訊
    問時供稱：被告癸○○不知道是什麼情況云云。惟被告甲○○於偵查中供稱：乙○○、丁○○、癸○○有幫其匯錢等語
    ；另於偵查中具結證稱：癸○○有依其指示匯款過，其每月
    多給癸○○二千元，錢是交給丁○○等語；又於本院羈押訊
    問時供稱：其有叫癸○○幫其匯款等語。又被告丁○○於警
    詢時供稱：其女友即被告癸○○有幫甲○○至臺灣銀行匯款
    ，甲○○口頭上有答應給被告癸○○二千五百元，被告癸○○之所得記於其薪水內，事後被告甲○○也沒有給被告癸○○等語；另於偵查中供稱：平時其有以行動電話告知被告癸○○，要她將提款卡、存簿藏好，癸○○就拿到衣櫃藏好；
    被告甲○○要給癸○○二千五百元作為代價等語；復於偵查
    中具結證稱：被告甲○○有指示癸○○去領錢、匯錢，甲○○一個月給她二千五百元，其有指示被告癸○○將不認識之
    人的提款卡、存簿藏放好，被告癸○○知道其住處放有查獲
    之物品，也知道其一日所提款之數額，亦知悉其領的錢是詐
    騙集團詐騙所得的錢等語；再於本院審理中具結證稱：被告
    甲○○有叫被告癸○○幫他匯款兩次恐嚇取財的錢，癸○○
    知道這是來歷不明的錢，被告甲○○有說每個月二千五百元
    ，那兩次是其在甲○○家的時候，其打電話給癸○○說甲○○叫你幫忙匯錢，每個月給你二千五百元，癸○○說好，後
    來癸○○同一天有來找甲○○，其有當場看到甲○○跟癸○○說，第一次是九月二十幾日以後的事情，第二次是第一次
    匯款後的一個禮拜，但那二千五百元因為其做事做得不好，
    所以被一次扣光，而其於九月中旬就知道是幫詐欺集團領錢
    ，所以其知道匯的錢是要給詐欺集團的錢，其有叫癸○○把
    提款卡收好，因為怕被警察查到，被告癸○○也知道提款卡
    都是不認識的人的提款卡等語，顯見被告癸○○確有參與被
    告甲○○、丁○○從事之「車手」工作，況且被告癸○○於
    警詢時供稱：其知道被告丁○○平日參與詐欺集團，充當「
    車手」提款，其曾依被告甲○○指示至金融機構匯款給上游
    詐欺集團約有五次，金額約新臺幣十幾萬元，被告甲○○講
    好每個月要給其新臺幣二千元作為薪資代價，至今尚未領到
    ，其匯款後，就將相關收據及資料都拿給被告甲○○，所以
    不知道匯款與何人等語；復於偵查中供稱：其有匯款五次，
    是詐欺集團上游的人將錢給其，由其拿到銀行、郵局匯款，
    匯五次，共十餘萬元，其係聽被告甲○○指示，被告甲○○
    有說要給其兩千元作為幫忙匯款的代價，但最後也沒給；又
    於本院羈押訊問時供稱：其沒有匯款幾次，大概約有五次，
    被告丁○○及甲○○都有拿錢給其匯，其也不知道匯到什麼
    帳戶，其是從九月份開始匯款約五次，其沒有幫忙提款，只
    有幫忙匯款等語。揆諸上述，足徵被告癸○○自己雖未擔任
    「車手」提領款項，惟其就領得款項匯至犯罪集團成員上游
    ，且被告甲○○猶願支付代價，雖對價不高，惟代為匯款可
    得代價，顯與常情有違，其就本件犯行，顯有犯意聯絡及行
    為分擔。
  (四)又被告甲○○、子○○、乙○○、丁○○、癸○○雖均否認
    參與恐嚇之犯行，均以不知提領款項係被害人遭恐嚇匯入云
    云，然查近來恐嚇取財之犯罪類型層出不窮，該等犯罪多數
    均係利用人頭帳戶作為出入帳戶，並經媒體廣為披載，被告
    甲○○等五人均係已滿十八歲且有相當智識之人，其對於詐
    欺及恐嚇集團成員對被害人實施詐欺取財、及恐嚇取財之犯
    行應可預見，且渠等對於該不法集團成員利用渠等提領及轉
    匯之帳戶向被害人恐嚇取財，並無違背其本意。且查獲扣案
    之帳戶存摺、提款卡、交易明細表等物，均非被告五人名義
    所有之物，被告等人持他人之存摺、提款卡提領款項，且以
    代為提領款項而領取薪資之工作，更與一般社會交易情形不
    符，顯與常情有違。況我國近年詐欺、恐嚇犯罪猖獗，人頭
    帳戶泛濫，目前政府大力宣導民眾防止各種詐欺、恐嚇被害
    人轉帳匯款，被告甲○○、子○○、乙○○、丁○○、癸○○五人顯就領取或所匯款項係被害人遭恐嚇匯入，另被告甲○○、子○○、乙○○就領取款項係被害人遭詐欺匯入之情
    形顯有認識，且猶依指示負責提領匯入各該帳戶內之款項再
    交付與指示之詐欺或恐嚇集團成員，渠等就各該詐欺或恐嚇
    之犯行，顯有犯意聯絡及行為分擔，渠等辯以不知領取及匯
    款款項係被害人等遭恐嚇所匯入來源云云，顯係卸責之詞，
    不足採信。
    綜上，本件事證明確，被告甲○○、乙○○、丁○○辯以僅
    有提款，知有詐欺惟不知有恐嚇犯行云云，另被告癸○○辯
    以僅有匯款，並不知情云云，另被告子○○辯以事後方才得
    知詐欺云云，顯係卸責之詞，不足採信。渠等犯行洵堪認定
    ，應予依法論科。
二、按刑法上所謂常業犯，指反覆以同種類行為為目的之社會活
    動之職業性犯罪而言，至於犯罪所得之多寡，是否恃此犯罪
    為唯一之謀生職業，則非所問（最高法院八十五年台上字第
    五一○號判例意旨參照）。查被告甲○○、乙○○均以提領
    上開詐欺、恐嚇取得款項領取薪資以為日常生活開銷一節，
    業據被告甲○○供明，而被告乙○○雖尚未取得報酬，惟被
    告乙○○供承其會繼續做是因為捨不得薪水，因為當時剛退
    伍沒有工作云云，顯見被告甲○○、乙○○就詐欺部分，顯
    恃以該犯罪所得為生活之資，揆諸上開說明，顯常業犯無疑
    。另被告子○○僅偶爾依被告甲○○請求幫忙提領款項，次
    數較少，亦未從該不法集團取得代價，即便其生活所須之費
    用均由被告甲○○支付等情，已如前述，亦無由以之認定其
    即為常業犯。是以，被告子○○部分，僅以普通詐欺及恐嚇
    取財罪論擬。故核被告甲○○、乙○○所為，係犯刑法第三
    百四十條之常業詐欺罪及同法第三百四十六條第一項之恐嚇
    取財罪。另被告子○○所為，係犯刑法第三百三十九條第一
    項之普通詐欺罪及同法第三百四十六條第一項之恐嚇取財罪
    。又被告丁○○、癸○○所為，係犯刑法第三百四十六條第
    一項之恐嚇取財罪。公訴人認被告子○○係犯刑法第三百四
    十條常業詐欺罪，尚有誤會，起訴法條應予變更。被告甲○○、乙○○二人與該集團成員間，就前開常業詐欺及恐嚇取
    財等犯行，均有犯意聯絡及行為分擔，皆為共同正犯。被告
    子○○與被告甲○○、乙○○與該集團成員間，就前開普通
    詐欺及恐嚇取財等犯行，均有犯意聯絡及行為分擔，為共同
    正犯。被告丁○○、癸○○、甲○○、子○○與該集團成員
    間，就上開恐嚇取財犯行，均有犯意聯絡及行為分擔，皆為
    共同正犯。再被告甲○○、子○○多次恐嚇取財犯行，及被
    告子○○就多次普通詐欺取財犯行，均係時間緊接，且所犯
    基本構成要件相同，顯係基於概括之犯意反覆所為，皆為連
    續犯，應依刑法第五十六條論以恐嚇取財既遂一罪，並加重
    其刑。被告甲○○所犯常業詐欺及連續恐嚇取財等二罪間，
    又被告乙○○所犯常業詐欺及恐嚇取財等二罪間，及被告子
    ○○所犯連續普通詐欺取財及連續恐嚇取財等二罪間，各因
    犯意各別，行為互殊，應分論併罰。爰審酌被告等人年富力
    強，未思正途，參與詐欺、恐嚇集團擔任「車手」提款工作
    ，危害社會治安，惡性非輕；又被害人受有相當之損害，且
    被告等人領取財物非少，犯罪情節非微；再者，除被告甲○○就領款部分居於主導所有犯行外，被告乙○○、丁○○、
    癸○○、子○○均係透過被告甲○○參與此集團任提款、匯
    款工作，各自犯罪之目的、動機、手段、方法及參與時間長
    短不一，其中被告子○○、癸○○係因其男友即被告甲○○
    、丁○○擔任「車手」，而偶有代為提款、匯款，尚非至惡
    ，且被告等人係就本件犯行參與提款部分，尚非詐欺、恐嚇
    集團之元兇首惡，及渠等犯後態度等情，且被告乙○○參與
    時間較短就渠等一切情狀，分別量處如主文所示之刑，並分
    別就被告甲○○、子○○、乙○○部分定其應執行之刑。扣
    案如附表參所示係被告等人犯罪所用之物，且為被告及其共
    犯所有，應依刑法第三十八條第一項第二款沒收之。本案被
    告丁○○持用之摩托羅拉牌手機一支（門號：0000000000號
    ）、被告癸○○持用之諾基亞牌手機一支、被告甲○○持用
    之諾基亞牌手機一支（門號：0000000000號）、子○○持用
    之諾基亞牌手機一支（門號：0000000000號）等物並非用以
    本件犯行，業據被告等人供明，另扣案郵政國內匯款執據一
    張係匯款與被告甲○○之用，亦與本件犯行無涉，業據被告
    甲○○、子○○供明，亦非違禁物，本院無從為沒收之諭知
    。又扣案現金部分應係被害人匯款領得款項，尚非被告等人
    或共犯所有，無從為沒收之諭知，附此敘明。
三、公訴意旨另以：被告甲○○、乙○○、子○○等人及該犯罪
    集團利用打電話告知中獎及利用報紙刊登專辦銀行貸款廣告
    之方式，使被害人壬○○、戊○○陷於錯誤，而匯款至指定
    之帳戶內，（詳如附表參一、二），因認被告甲○○、乙○○、子○○亦涉有此部份常業詐欺之犯行云云。經查：上開
    附表參一、二所示被害人壬○○、戊○○遭詐騙及匯款之時
    點，分別係在九十四年十一月十六日及九十四年十二月二十
    一日至十二月二十八日間，而被告甲○○、乙○○、子○○
    等人於九十四年十一月十五日為警查獲，並經檢察官向本院
    聲請羈押，經本院於九十四年十一月十六日以九十四年度聲
    羈字第一五０六號羈押被告，其中被告甲○○、乙○○現仍
    在羈押中，業經本院調閱九十四年度聲羈字第一五０六號案
    卷屬實，另被告子○○於九十五年一月二十六日始因具保釋
    放，有臺灣臺中看守通知書一份可憑，是被告甲○○、乙○○、子○○等三人於九十四年十一月十六日至十二月二十八
    日間已遭警方查獲並予羈押，渠等顯不可能參與此部分之犯
    行。此外，復查無積極證據可證被告甲○○、乙○○、子○○能於本案查獲後羈押期間內確有參與此部分犯行，惟因公
    訴人認此部分與上開有罪部分，具有常業犯包括一罪關係，
    本院亦不另為無罪之諭知，附此敘明。
乙、無罪部分（被告丁○○、癸○○被訴常業詐欺部分）：
一(一)公訴意旨略以：公訴人認上開有關該詐欺集團利用打電話告
    知中獎之方式，使被害人莊耀閣、戊○○陷於錯誤，匯款至
    指定之帳戶內之常業詐欺犯行，被告丁○○、癸○○等二人
    亦有參與提款及匯款之工作，因認被告丁○○、癸○○等二
    人亦涉及常業詐欺之犯行云云。
  (二)按犯罪事實應依證據認定之，無證據不得認定犯罪事實，刑
    事訴訟法第一百五十四條第二項定有明文。又認定不利於被
    告之事實，須依積極證據，茍積極證據不足為不利於被告事
    實之認定時，即應為有利於被告事實之認定，更不必有何有
    利之證據，最高法院三十年上字第八一六號著有判例。再按
    刑事訴訟法第一百六十一條已於九十一年二月八日修正公布
    ，其第一項規定：檢察官就被告犯罪事實，應負舉證責任，
    並指出證明之方法。因此，檢察官對於起訴之犯罪事實，應
    負提出證據及說服之實質舉證責任。倘所提出之證據不足為
    被告有罪之積極證明，或其指出證明方法無從說服法院以形
    成被告有罪之心證，基於無罪推定原則，自應為被告無罪判
    決之諭知，最高法院九十二年臺上字第一二八號著有判例。
  (三)訊據被告丁○○、癸○○二人固分別坦承有提款及匯款之事
    實，且被告丁○○亦供承知悉有詐騙之情事，惟其另辯以：
    被告甲○○於九十四年九月初的時候找其詢問沒有人可以幫
    他領錢，所以其從九十四年九月九日開始提款，從九十四年
    九月九日到十月十日，後來因為錢太少，做這個沒有意思，
    要做正當工作，所以就沒做了等語。另被告癸○○審理中供
    稱：其是從九月份開始匯款約五次等語。經查：證人即被告
    甲○○於本院審理中陳稱：其從九十四年九月初開始請丁○○拿提款卡提領詐欺所得金額，被告丁○○做到十月初就沒
    有做，大約一個月左右；其係於九十四年九月中旬，其拜託
    被告丁○○跟其女朋友癸○○幫其匯款等語。就被告丁○○
    、癸○○參與提款、匯款之時間部分，核與被告丁○○、癸○○二人述時間相符，是被告丁○○、癸○○二人應係由九
    十四年九月九日至十月十日參與本件犯罪集團提款、匯款工
    作。而觀諸上開被害人莊耀閣、戊○○等二人遭該犯罪集團
    詐騙及匯款時點，均在九十四年十一月一節，業據被害人莊
    耀閣、戊○○於警詢時證述明確，並有被害人莊耀閣提出之
    臺南區中小企業銀行國內匯款申請書及存摺影本一張、被害
    人戊○○提出之臺灣土地銀行存摺類存款憑條、華南商業銀
    行匯款回條聯、合作金庫銀行存款憑條、臺灣中小企業銀行
    存款憑條、華南商業銀行全行通收存款憑條副根、萬泰商業
    銀行存款憑條影本各一張、郵政國內匯款執據影本三張等在
    卷可參，是上開被害人莊耀閣、戊○○遭詐騙及匯款之時，
    被告丁○○、癸○○二人已未參與該詐騙集團擔任提款、匯
    款工作，自難認上開部分詐欺犯行，被告丁○○、癸○○亦
    有犯意聯絡及行為分擔。
  (四)綜上所述，本件被告丁○○、癸○○二人常業詐欺罪部分，
    公訴人所提出之證據或所指出之證明方法，尚不足為被告二
    人有罪之積極證明，或說服本院形成被告有罪之心證。此外
    ，復查無其他積極之證據足資證明被告二人確有公訴人所指
    之犯行，此部分之犯罪事實即屬不能證明，依法自應諭知無
    罪之判決。
據上論斷，應依刑事訴訟法第二百九十九條第一項前段、第三百
條、第三百零一條第一項，刑法第二十八條、第五十六條、第三
百三十九條第一項、第三百四十條、第三百四十六條第一項、第
五十一條第五款，第三十八條第一項第二款，罰金罰鍰提高標準
條例第一條前段，判決如主文。
本件經檢察官楊忠城到庭執行職務。
中    華    民    國    95    年    3     月    6    日
                  刑事第十四庭  審判長法  官  楊真明
                                      法  官  黃渙文
                                      法  官  陳  葳
上正本證明與原本無異。
如不服本判決，應於收受本判決後十日內向本院提出上訴書狀，
其未敘述上訴理由者，並得於提起上訴後十日內向本院補提理由
書狀（均須按他造當事人之人數附繕本）「切勿逕送上級
法院」
                                      書記官  張雅如
中    華    民    國    95    年    3    月    7    日
附錄法條：
刑法第三百三十九條第一項：
意圖為自己或第三人不法之所有，以詐術使人將本人或第三人之
物交付者，處五年以下有期徒刑、拘役或科或併科一千元以下罰
金。以前項方法得財產上不法之利益或使第三人得之者，亦同。
刑法第三百四十條：
以犯第三百三十九條之罪為常業者，處一年以上七年以下有期徒
刑，得併科五萬元以下罰金。
刑法第三百四十六條第一項：
意圖為自己或第三人不法之所有，以恐嚇使人將本人或第三人之
物交付者，處六月以上五年以下有期徒刑，得併科一千元以下罰
金。
附表壹：
一、己○○於九十四年十一月四日某時，接獲姓名年籍不詳之成
    年女子撥打其行動電話，該女子向己○○佯稱：「要做市場
    調查，給你一組號碼『ＳＰ３０９１１』，可參加抽獎活動
    」；九十四年十一月十一日上午九時許，復有另一名姓名年
    籍不詳之成年女子撥打電話與己○○聯繫，向己○○佯稱：
    「你抽中了我們公司『新豪國際金融機構』的三獎，可獲得
    港幣三十萬元，須認購我們公司的基金，才能領出該獎項」
    ，之後，又有一姓名年籍不詳自稱「律師」之成年男子以電
    話與己○○聯繫，向己○○佯稱：「要你快匯款過去，否則
    我回香港，獎金就要帶回去了」，己○○信以為真，而陷於
    錯誤，於九十四年十一月十一日上午十二時許，至臺南區中
    小企業銀行鹽水分行填寫匯款申請書，將新臺幣（下同）一
    萬二千元匯入戶名吳淑芬之局號0000000、帳號00
    00000號帳戶內。嗣經警方於九十四年十一月十五日上
    午十一時許，經甲○○、乙○○同意搜索，在桃園縣中壢市
    ○○○路三段文化新村十九號前之車號一四０一－ＭＺ號自
    小客車上，扣得上揭戶名吳淑芬之郵政存簿儲金簿一本、金
    融卡一張及印章一枚，而循線查悉上情（本件犯行係甲○○
    、乙○○、子○○參與）。
二、戊○○於九十四年十一月九日某時，接獲一名自稱「謝小姐
    」之成年女子之電話，該女子向戊○○佯稱：「你抽中了我
    們公司的三獎，可獲得新臺幣八十八萬元，須先匯入新臺幣
    一萬七千六百元做為法院公證費用，才能領出該獎項」，戊○○信以為真，而陷於錯誤，先後於(1)同日上午十時二十八
    分許，至中壢大崙郵局填寫匯款單，將一萬七千元匯入戶名
    蔡世民之郵局局號0000000、帳號0000000號
    帳戶內；(2)同日上午十二時五十七分許，至太平宜欣郵局填
    寫匯款單，將三萬六千元匯入戶名蔡杰成之郵局局號000
    0000、帳號0000000號帳戶內。復有一名自稱「
    王主任」之成年男子於同年十一月二十四日某時以電話向戊○○詐稱：「你是中了港幣八十八萬元，不是新臺幣八十八
    萬元，須再匯入差額新臺幣四萬六千元」，戊○○陷於錯誤
    ，於同日下午二時三十一分許，至太平宜欣郵局填寫匯款單
    ，將一萬元匯入戶名蔡杰成之上揭郵局帳戶內。總計匯款六
    萬三千元（本件犯行係甲○○、乙○○、子○○參與）。
附表貳：
一、辛○○於九十四年十月中旬某日某時，進入「尋夢園」網站
    找人聊天，一名姓名年籍不詳自稱「小藝」之成年女子問其
    要不要發生一夜情，「小藝」向辛○○佯以怕警察釣魚，要
    求辛○○至提款機前依指示操作，即可知悉辛○○是否具有
    警察身分，辛○○不疑有他，將個人資料提供與「小藝」，
    並依「小藝」指示之操作方法操作提款機，之後「小藝」即
    向辛○○表示：「你亂按，破壞了我們的電腦系統，你要賠
    償」。復有姓名年籍不詳之成年男子以電話向辛○○恫稱：
    「已知你的住址及電話，如不匯入新臺幣十萬元，即要到你
    所就讀之學校捉你，捉到就要把你打到半死，並要到你家中
    丟汽油彈，對你家人不利」等語，致辛○○心生畏懼，而先
    後於(1)同年十一月十一日凌晨一時許，至臺中縣豐原市之自
    動櫃員機，將三萬元轉入指定帳戶內；(2)同日凌晨二時許，
    至臺中市豐原市之自動櫃員機，將二千元轉入指定帳戶內；
    (3)同年十一月十二日凌晨二時許，至臺中市○○路之自動櫃
    員機，將二萬八千元轉入指定帳戶內。共計轉入六萬元（本
    件犯行係甲○○、乙○○、子○○參與）。
二、庚○○於九十四年八月三十一日下午二時許，在家中接獲不
    詳姓名年籍之自稱「張先生」之成年男子之電話，該男子向
    庚○○恫稱稱：「你女兒幫朋友當保人，因她朋友不還地下
    錢莊錢，只好押走你女兒，你女兒現在在我們手上，要你匯
    一萬元，否則要將你女兒賣到色情場所賣淫，你女兒才能平
    安」等語，而該通電話中尚能聽見有一女子在旁哭泣，叫其
    救她之聲音，該自稱「張先生」之男子復向庚○○詢問其行
    動電話號碼，並於十分鐘後，撥打庚○○之行動電話，再次
    向庚○○恫稱：「要你馬上籌錢匯款，不然即要把你女兒賣
    到色情場所賣掉」等語下場即自行負責，你兒子已被打的頭
    破血流」等語，致庚○○心生畏懼，偕同其妻陳張麗華至雲
    林縣土庫郵局填寫匯款單，於同日下午四時五十三分許，將
    一十萬元匯入戶名莊兆民之三重忠孝路郵局局號00000
    00、帳號0000000號帳戶內。匯款後，該自稱「張
    先生」之成年男子復以電話向庚○○恫稱：「要你再匯入利
    息錢八萬元，你女兒才能平安」等語，致庚○○心生畏懼，
    庚○○及其妻陳張麗華即復於同日下午四時五十幾分許，將
    八萬元匯入指定帳戶內。總計匯入十八萬元（本件犯行係甲○○、子○○參與）。
三、丙○○於九十四年九月十二日下午四時十分許，接獲不詳姓
    名年籍自稱「小高」之成年男子撥打其行動電話，該男子向
    丙○○恫稱：「你兒子幫朋友當保證人，因他朋友不還地下
    錢莊錢，只好押走你兒子，你兒子現在在我們手上」等語，
    而該通電話中尚能聽見有一男子被打而發出哀嚎之聲音，該
    自稱「小高」之男子復向丙○○恫稱：「要你匯新臺幣十萬
    元，你兒子才能平安」等語，致丙○○心生畏懼，經與該男
    子討價還價後，於同日下午四時四十四分許，至臺南縣柳營
    郵局填寫匯款單，將五萬元匯入戶名莊兆民之三重忠孝路郵
    局局號0000000、帳號0000000號帳戶內。匯
    款後，復有一名自稱「大哥」之成年男子以電話向丙○○恫
    稱：「沒匯新台幣十萬元過來，即要把你兒子打斷一隻手、
    一隻腳」等語，致丙○○心生畏懼，撥打電話回家湊錢，方
    知其子安然無恙在家，始知受騙（本件犯行係甲○○、子○○、丁○○、癸○○參與）。
    。
附表參：
一、壬○○於九十四年十一月十六日某時，接獲一名自稱「游小
    姐」之成年女子之電話，該女子向壬○○佯稱：「你抽中了
    我們公司的頭獎，可獲得港幣五十五萬元，須先匯入新臺幣
    五萬元做為法院公證費用，才能領出該獎項」，黃敏義信以
    為真，而陷於錯誤，於同日上午九時五十三分許，至土城平
    和郵局填寫匯款單，將五萬元匯入戶名徐秋文之郵局局號0
    000000、帳號0000000號帳戶內。復有一自稱
    香港會計師之成年男子於同年十一月二十二日某時，以電話
    向壬○○詐稱：「還要匯入一筆海外保險費用」，壬○○陷
    於錯誤，於同年十一月二十四日上午十一時五十一分許，至
    土城學府郵局填寫匯款單，將五萬三千一百元存入戶名徐秋
    文之上揭郵局帳戶內。而壬○○又依上揭成年男女指示，另
    匯款二十八萬元至渠等指定帳戶內。總計匯款三十八萬三千
    一百元。
二、戊○○於九十四年十二月二十一日某時，見刊登於某報廣告
    欄上專辦銀行貸款之廣告，因即需用錢而依報紙上所刊登之
    電話與自稱「張代書」之小姐聯繫，該女子向戊○○佯稱：
    「你要貸款新臺幣八十萬元，要先匯入手續費用新臺幣六千
    零三十六元」，戊○○信以為真，陷於錯誤，於同月二十二
    日上午十一時許，至臺灣土地銀行鳳山分行填寫存款單，將
    六千零三十六元存入戶名陳俊傑帳號0000000000
    00號之臺灣土地銀行帳戶內。匯款後，該女子復向戊○○
    詐稱：「還要匯入法院公證費用新臺幣三萬四千六百元，且
    要設定帳戶須再匯入新臺幣五萬八千二百元」，戊○○陷於
    錯誤，先後於(1)同月二十二日下午二時許，至華南商業銀行
    仁德分行填寫匯款單，將一萬七千六百元匯入戶名陳俊傑之
    上揭臺灣土地銀行帳戶內；(2)同月二十六日上午十一時許，
    至臺灣中小企業銀行南崁分行填寫存款單，將二萬七千元存
    入戶名陳俊傑帳號00000000000號之臺灣中小企
    業銀行帳戶內；(3)同月二十六日下午三時許，至合作金庫銀
    行太平分行填寫存款單，將一萬七千元存入戶名陳俊傑帳號
    0000000000000號之合作金庫銀行帳戶內；(4)
    同月二十七日某時，至華南商業銀行鳳山分行填寫存款單，
    將三萬一千二百元存入戶名解碧玉帳號000000000
    000號之華南商業銀行帳戶內，合計匯入九萬二千八百元
    。之後，該女子又向戊○○佯稱：「因款項被國稅局查扣，
    須再匯新臺幣四萬六千八百元」，戊○○陷於錯誤，於同月
    二十八日某時，至萬泰商業銀行桃園分行填寫存款單，將四
    萬六千八百元存入戶名張哲叡帳號00000000000
    0號之萬泰商業銀行帳戶內。總計匯款一十四萬五千六百三
    十六元。
附表肆：
一、經警於九十四年十一月十五日上午十一時許，在桃園縣中壢
    市○○○路○段文化新村十九號前查獲甲○○、乙○○，經
    甲○○、乙○○同意搜索，在桃園縣中壢市○○○路○段文
    化新村十九號前之車號一四０一－ＭＺ號自小客車上查獲下
    列物品。
┌───┬─────────────┬───┬──────────────┐
│ 編號 │  扣  押  物  品  名  稱  │數  量│    備         註           │
├───┼─────────────┼───┼──────────────┤
│  一  │戶名吳淑芬之雙溪郵局郵政存│ 壹本 │經警於九十四年十一月十五日上│
│      │簿儲金簿                  │      │午十一時許，經甲○○、乙○○│
│      │（局號：0000000、  │      │同意搜索，在桃園縣中壢市中山│
│      │  帳號：0000000）  │      │東路三段文化新村十九號前之車│
│      │                          │      │號一四０一－ＭＺ號自小客車車│
│      │                          │      │上查獲。                    │
│      │                          │      │甲○○持有，供犯罪所用之物。│
├───┼─────────────┼───┼──────────────┤
│  二  │戶名邱亞君之中和泰和街郵局│ 壹本 │查獲過程同上。              │
│      │郵政存簿儲金簿            │      │甲○○持有，供犯罪所用之物。│
│      │（局號：0000000、  帳號： │      │                            │
│      │0000000）                 │      │                            │
├───┼─────────────┼───┼──────────────┤
│  三  │戶名吳昆宜之新莊新泰路郵局│ 壹本 │查獲過程同上。              │
│      │郵政存簿儲金簿            │      │甲○○持有，供犯罪所用之物。│
│      │（局號：0000000、  帳號： │      │                            │
│      │0000000）                 │      │                            │
├───┼─────────────┼───┼──────────────┤
│  四  │戶名沈政鋒之陽明山郵局郵政│ 壹本 │查獲過程同上。              │
│      │存簿儲金簿                │      │甲○○持有，供犯罪所用之物。│
│      │（局號：0000000、帳號：013│      │                            │
│      │7434）                    │      │                            │
├───┼─────────────┼───┼──────────────┤
│  五  │戶名邱琴月之第一銀行丹鳳分│ 壹本 │查獲過程同上。              │
│      │行存摺（帳號：00000000000 │      │甲○○持有，供犯罪所用之物。│
│      │）                        │      │                            │
├───┼─────────────┼───┼──────────────┤
│  六  │戶名龔玉娟之第一銀行泰山分│ 壹本 │查獲過程同上。              │
│      │行存摺（帳號：00000000000 │      │甲○○持有，供犯罪所用之物。│
│      │）                        │      │                            │
├───┼─────────────┼───┼──────────────┤
│  七  │戶名黃聖峰之第一銀行丹鳳分│ 壹本 │查獲過程同上。              │
│      │行存摺                    │      │甲○○持有，供犯罪所用之物。│
│      │（帳號：00000000000）     │      │                            │
├───┼─────────────┼───┼──────────────┤
│  八  │戶名施奕志之合作金庫銀行臺│ 壹本 │查獲過程同上。              │
│      │大分行活期儲蓄存款存摺    │      │甲○○持有，供犯罪所用之物。│
│      │（帳號：0000000000000）   │      │                            │
├───┼─────────────┼───┼──────────────┤
│  九  │戶名陳建志之臺北富邦商業銀│ 壹本 │查獲過程同上。              │
│      │行新莊分行                │      │甲○○持有，供犯罪所用之物。│
│      │（帳號：000000000000）    │      │                            │
├───┼─────────────┼───┼──────────────┤
│  十  │郵政儲金金融卡            │ 壹張 │查獲過程同上。              │
│      │（卡號：00000000000000）  │      │甲○○持有，供犯罪所用之物。│
├───┼─────────────┼───┼──────────────┤
│  十一│郵政儲金金融卡            │ 壹張 │查獲過程同上。              │
│      │（卡號：00000000000000）  │      │甲○○持有，供犯罪所用之物。│
├───┼─────────────┼───┼──────────────┤
│  十二│郵政儲金金融卡            │ 壹張 │查獲過程同上。              │
│      │（卡號：00000000000000）  │      │甲○○持有，供犯罪所用之物。│
├───┼─────────────┼───┼──────────────┤
│  十三│郵政儲金金融卡            │ 壹張 │查獲過程同上。              │
│      │（卡號：00000000000000）  │      │甲○○持有，供犯罪所用之物。│
├───┼─────────────┼───┼──────────────┤
│  十四│郵政儲金金融卡            │ 壹張 │查獲過程同上。              │
│      │（卡號：00000000000000）  │      │甲○○持有，供犯罪所用之物。│
├───┼─────────────┼───┼──────────────┤
│  十五│第一銀行金融卡            │ 壹張 │查獲過程同上。              │
│      │（卡號：0000000000042）   │      │甲○○持有，供犯罪所用之物。│
├───┼─────────────┼───┼──────────────┤
│  十六│第一銀行金融卡            │ 壹張 │查獲過程同上。              │
│      │（卡號：00000000000）     │      │甲○○持有，供犯罪所用之物。│
├───┼─────────────┼───┼──────────────┤
│  十七│第一銀行金融卡            │ 壹張 │查獲過程同上。              │
│      │（卡號：00000000000）     │      │甲○○持有，供犯罪所用之物。│
├───┼─────────────┼───┼──────────────┤
│  十八│臺北國際商業銀行金融卡    │ 壹張 │查獲過程同上。              │
│      │（卡號：0000000000000）   │      │甲○○持有，供犯罪所用之物。│
├───┼─────────────┼───┼──────────────┤
│  十九│臺北國際商業銀行金融卡    │ 壹張 │查獲過程同上。              │
│      │（卡號：000000000000000） │      │甲○○持有，供犯罪所用之物。│
├───┼─────────────┼───┼──────────────┤
│  二十│臺北國際商業銀行金融卡    │ 壹張 │查獲過程同上。              │
│      │（卡號：0000000000000）   │      │甲○○持有，供犯罪所用之物。│
├───┼─────────────┼───┼──────────────┤
│  二一│臺北國際商業銀行金融卡    │ 壹張 │查獲過程同上。              │
│      │（卡號：0000000000000）   │      │甲○○持有，供犯罪所用之物。│
├───┼─────────────┼───┼──────────────┤
│  二二│中國信託金融卡            │ 壹張 │查獲過程同上。              │
│      │（卡號：0000000000000000、│      │甲○○持有，供犯罪所用之物。│
│      │金融卡帳號：000000000000）│      │                            │
├───┼─────────────┼───┼──────────────┤
│  二三│中國信託金融卡            │ 壹張 │查獲過程同上。              │
│      │（卡號：0000000000000000、│      │甲○○持有，供犯罪所用之物。│
│      │金融卡帳號：000000000000）│      │                            │
├───┼─────────────┼───┼──────────────┤
│  二四│上海商業儲蓄銀行金融卡    │ 壹張 │查獲過程同上。              │
│      │（卡號：000000000000）    │      │甲○○持有，供犯罪所用之物。│
├───┼─────────────┼───┼──────────────┤
│  二五│臺北富邦銀行金融卡        │ 壹張 │查獲過程同上。              │
│      │（卡號：0000000000000000）│      │甲○○持有，供犯罪所用之物。│
├───┼─────────────┼───┼──────────────┤
│  二六│玉山銀行金融卡            │ 壹張 │查獲過程同上。              │
│      │（卡號：00000000000）     │      │甲○○持有，供犯罪所用之物。│
├───┼─────────────┼───┼──────────────┤
│  二七│合作金庫銀行金融卡        │ 壹張 │查獲過程同上。              │
│      │（卡號：000000000000）    │      │甲○○持有，供犯罪所用之物。│
├───┼─────────────┼───┼──────────────┤
│  二八│國泰世華銀行金融卡        │ 壹張 │查獲過程同上。              │
│      │（帳號：000000000000）    │      │甲○○持有，供犯罪所用之物。│
├───┼─────────────┼───┼──────────────┤
│  二九│臺灣企銀金融卡            │ 壹張 │查獲過程同上。              │
│      │（卡號：00000000000）     │      │甲○○持有，供犯罪所用之物。│
├───┼─────────────┼───┼──────────────┤
│  三十│印章（陳鑫泰）            │ 壹枚 │查獲過程同上。              │
│      │                          │      │甲○○持有，供犯罪所用之物。│
├───┼─────────────┼───┼──────────────┤
│  三一│印章（吳淑芬）            │ 壹枚 │查獲過程同上。              │
│      │                          │      │甲○○持有，供犯罪所用之物。│
├───┼─────────────┼───┼──────────────┤
│  三二│諾基亞牌手機              │ 壹支 │查獲過程同上。              │
│      │（門號：0000000000）      │      │甲○○所有，供犯罪所用之物。│
├───┼─────────────┼───┼──────────────┤
│  三三│阿爾卡特牌手機            │ 壹支 │查獲過程同上。              │
│      │（門號：0000000000）      │      │乙○○所有，供犯罪所用之物。│
├───┼─────────────┼───┼──────────────┤
│  三四│帳冊                      │ 壹本 │查獲過程同上。              │
│      │                          │      │甲○○持有，供犯罪所用之物。│
├───┼─────────────┼───┼──────────────┤
│  三五│身分證影本（施奕志）      │ 壹張 │查獲過程同上。              │
│      │                          │      │甲○○持有，供犯罪所用之物。│
├───┼─────────────┼───┼──────────────┤
│  三六│身分證影本（邱亞君）      │ 壹張 │查獲過程同上。              │
│      │                          │      │甲○○持有，供犯罪所用之物。│
├───┼─────────────┼───┼──────────────┤
│  三七│身分證影本（吳昆宜）      │ 壹張 │查獲過程同上。              │
│      │                          │      │甲○○持有，供犯罪所用之物。│
├───┼─────────────┼───┼──────────────┤
│  三八│身分證正反面影本（邱琴月）│ 壹份 │查獲過程同上。              │
│      │                          │      │甲○○持有，供犯罪所用之物。│
├───┼─────────────┼───┼──────────────┤
│  三九│身分證影本（沈政鋒）      │ 壹張 │查獲過程同上。              │
│      │                          │      │甲○○持有，供犯罪所用之物。│
├───┼─────────────┼───┼──────────────┤
│  四十│身分證正反面影本（陳建志）│ 壹份 │查獲過程同上。              │
│      │                          │      │甲○○持有，供犯罪所用之物。│
└───┴─────────────┴───┴──────────────┘
二、經警於九十四年十一月十五日上午十二時十分許，持本
    院核發之搜索票，在桃園縣中壢市○○○路○段文化新
    村十九號三樓查獲丁○○，並扣得下列物品。
┌───┬─────────────┬───┬──────────────┐
│ 編號 │  扣  押  物  品  名  稱  │數  量│    備         註           │
├───┼─────────────┼───┼──────────────┤
│  一  │第一銀行金融卡            │ 壹張 │警方於九十四年十一月十五日下│
│      │（卡號：00000000000）     │      │午二時許，持本院核發之搜索票│
│      │                          │      │，在桃園縣中壢市○○○路○段│
│      │                          │      │文化新村十九號三樓查獲。    │
│      │                          │      │丁○○持有，供犯罪所用之物。│
├───┼─────────────┼───┼──────────────┤
│  二  │帳冊                      │ 貳本 │查獲過程同上。              │
│      │                          │      │丁○○持有，供犯罪所用之物。│
└───┴─────────────┴───┴──────────────┘
三、經警於九十四年十一月十五日下午二時分許，持本院核發之
    搜索票，在桃園縣中壢市○○路○段二八０號三樓查獲子○○，並扣得下列物品。
┌───┬─────────────┬───┬──────────────┐
│ 編號 │  扣  押  物  品  名  稱  │數  量│    備         註           │
├───┼─────────────┼───┼──────────────┤
│  一  │印章（花正俊）            │ 壹枚 │警方於九十四年十一月十五日上│
│      │                          │      │午十二時二十分許，持本院核發│
│      │                          │      │之搜索票，在桃園縣中壢市興仁│
│      │                          │      │路二段二八０號三樓查獲。    │
│      │                          │      │子○○持有，供犯罪所用之物。│
├───┼─────────────┼───┼──────────────┤
│  二  │國益實業信封              │ 壹個 │查獲過程同上。              │
│      │                          │      │子○○持有，供犯罪所用之物。│
├───┼─────────────┼───┼──────────────┤
│  三  │塑膠分裝盒                │ 壹個 │查獲過程同上。              │
│      │（上貼寫有正、昌、大、地、│      │子○○持有，供犯罪所用之物。│
│      │魚、寶、剛之標籤紙）      │      │                            │
├───┼─────────────┼───┼──────────────┤
│  四  │臺北國際商業銀行金融卡    │ 壹張 │查獲過程同上。              │
│      │（卡號：0000000000000）   │      │子○○持有，供犯罪所用之物。│
├───┼─────────────┼───┼──────────────┤
│  五  │國泰世華銀行金融卡        │ 壹張 │查獲過程同上。              │
│      │（帳號：000000000000）    │      │子○○持有，供犯罪所用之物。│
├───┼─────────────┼───┼──────────────┤
│  六  │臺北國際商業銀行金融卡    │ 壹張 │查獲過程同上。              │
│      │（卡號：0000000000000）   │      │子○○持有，供犯罪所用之物。│
└───┴─────────────┴───┴──────────────┘


司法院資訊處製作；財團法人民間司法改革基金會備份。
